最高法院刑事判決　　　　　　　　　　　　　　　八十八年度台上字第二五九二號
　　上　訴　人　甲○○
右上訴人因公共危險等罪案件，不服台灣高等法院中華民國八十八年二月一日第二審
判決（八十七年度上訴字第四八五八號，起訴案號：台灣台北地方法院檢察署八十七
年度偵字第一四三四五號)，提起上訴，本院判決如左：
    主  文
上訴駁回。
    理  由
查原審民國八十七年度上訴字第四八五八號判決包含公共危險及侵占離本人所持有之
物二部分，被告甲○○對之提起上訴，未聲明為一部上訴，應視為全部上訴，合先敘
明。
一公共危險部分：
按刑事訴訟法第三百七十七條規定：上訴於第三審法院，非以判決違背法令為理由，
不得為之。是提起第三審上訴，應以原判決違背法令為理由，係屬法定要件；如果上
訴理由狀並未依據卷內訴訟資料具體指摘原判決不適用何種法則或如何適用不當，或
所指摘原判決違法情事顯與法律規定得為第三審上訴理由之違法情形不相適合時，均
應認其上訴為違背法律上之程式，予以駁回。本件原判決關於公共危險部分，依憑上
訴人甲○○在警訊之自白暨被害人葉淑琪、韓劉碧霞、林耀煌、許峻誠、呂世溪、史
賢桂、翁天賀、陳世傑、劉春華、彭定祥之指訴及證人林文、林東海、許林仙女、盧
水生、翁宗獻之證供與火災現場照片，扣案打火機、手電筒，以及警訊錄音帶、錄影
帶、勘驗筆錄等證據，本於推理作用，而維持第一審論處上訴人連續放火燒燬現供人
使用之住宅未遂罪刑，駁回上訴人在原審之上訴。從形式上觀察，尚無違背法令之情
形存在。上訴意旨略稱：(一)上訴人於民國八十七年七月十日警察臨檢時，因身上有董
秀昆、廖秀玲遺失之物品，而追查上訴人之前科，刑求逼供，迫使上訴人承受不住酷
刑，以致屈打成招。上訴人之前科，其中一次亦被刑求逼供，事後提不出不在場證明
，而被判刑，因有此前車之鑑，乃於遭刑求逼供時，為保護自己，而辯稱發生火警時
，在舅媽家睡覺等語，實際上一夜都在公園度過，有何人能替上訴人作證﹖警察為了
績效，使用先入為主之手段，誤導證人之視聽，所謂突破上訴人心防，上訴人因而伏
首認罪，簡直欺騙善良百姓，豈是人民保姆，應係領有執照之流氓。(二)自檢察官偵查
，至原審終結，僅有許林仙女一人到庭指稱上訴人好像見過，其餘起訴書、判決書所
稱證人，均未到庭對質指證，豈能作為判決上訴人有罪之唯一證據。(三)原審調取錄音
帶、錄影帶勘驗結果，上訴人之陳述，語氣平和，在自由意識下對案情逐一說明等情
，乃警察刑求逼供後，反覆錄製至滿意為止所製成，亦係上訴人在警察之淫威下，無
可奈何之表現，當然無瑕疵。(四)上訴人在原審請求傳喚證人對質，然證人均未到庭，
原審之調查審理未依法律程序，即枉定上訴人罪名，實令人不服。(五)原審於八十八年
二月三日開庭辯論，隔日即宣判，顯在法律範圍之外早已訂下判決內容。(六)上訴人所
犯之罪，為有期徒刑七年以下，第一審判處有期徒刑八年，原判決竟駁回上訴人之上
訴，顯與法律規定不符。經查：一上訴意旨(一)(二)(三)(五)，純係對原審採證認事及酌定宣
判期日等職權之合法行使暨已經調查並於判決理由指駁說明之事項，重為事實上之爭
執，及任憑己意漫事指摘，俱不足據以辨認原判決有何種違背法令之形式。二上訴意
旨(四)所謂曾在原審聲請傳訊證人對質，經核原審卷證，並無其事，顯非依據卷內訴訟
資料執以指摘，依首揭說明，不得資以為適法之第三審上訴理由。三刑法第一百七十
三條第一項之罪，其法定刑為無期徒刑或七年以上有期徒刑，第一審判決論上訴人以
該罪未遂犯之連續犯，依連續犯及未遂犯之規定，先加後減量處有期徒刑八年，係在
法定刑範圍內量刑，原判決予以維持，並無不合，上訴意旨(六)，純顯誤會，亦非適法
之第三審上訴理由。綜上所述，應認本件關於公共危險部分之上訴違背法律上之程式
，予以駁回。
二侵占離本人所持有之物部分：
按刑事訴訟法第三百七十六條所列各罪之案件，經第二審判決者，不得上訴於第三審
法院，該法條定有明文。本件原判決維持第一審判決依刑法第三百三十七條論處上訴
人侵占離本人所持有之物罪刑部分，核屬刑事訴訟法第三百七十六條第一款之案件，
依首開說明，既經第二審判決，即不得上訴於第三審法院，上訴人竟復提起，自為法
所不許。
據上論結，應依刑事訴訟法第三百九十五條前段，判決如主文。
中      華      民      國    八十八    年      五      月     二十     日
                              最高法院刑事第九庭
                                  審判長法官  曾  有  田
                                        法官  陳  宗  鎮
                                        法官  劉  介  民
                                        法官  呂  潮  澤
                                        法官  謝  俊  雄
      右正本證明與原本無異
                                              書  記  官
中      華      民      國    八十八    年      五      月   二十五     日
